【裁判字號】    98,交聲,2972
【裁判日期】    981111
【裁判案由】    交管條例聲異
【裁判全文】
臺灣板橋地方法院交通事件裁定        98年度交聲字第2972號
原處分機關  交通部公路總局臺北區監理所板橋監理站
異  議  人
即受處分人  甲○○
上列受處分人因違反道路交通管理處罰條例事件，對於交通部公
路總局臺北區監理所板橋監理站中華民國98年8 月5 日所為之處
分（原處分案號：板監裁字第裁41-C00000000號），聲明異議，
本院裁定如下：
    主  文
異議駁回。
    理  由
一、按道路交通管理處罰條例所稱之汽車，包括機器腳踏車，道
    路交通管理處罰條例第3 條第8 款已有明定。次按汽車駕駛
    人，行經有燈光號誌管制之交岔路口闖紅燈者，處新臺幣（
    下同）一千八百元以上五千四百元以下罰鍰；又汽車駕駛人
    駕駛汽車違反道路交通管理處罰條例第53條規定者，除應依
    該條所規定之罰鍰處罰外，並予記違規點數三點，道路交通
    管理處罰條例第53條第1 項、第63條第1 項第3 款分別定有
    明文。
二、本件異議人即受處分人甲○○於民國98年6 月11日凌晨3 時
    許，騎乘車牌號碼BFC-937 號重型機車，途經臺北縣永和市
    ○○路與自由街設置有燈光號誌管制之交岔路口時，因紅燈
    左轉，而為臺北縣政府警察局永和分局永和派出所警員乙○
    以受處分人騎乘機車有違反前揭道路交通管理處罰條例第53
    條第1 項規定之行為製單舉發，受處分人收受舉發單後，於
    應到案日期前向原處分機關提出陳述，經原處分機關函請舉
    發機關調查結果，仍認受處分人有上述違規行為，原處分機
    關乃依道路交通管理處罰條例第53條第1 項、第63條第1 項
    第3 款（裁決書漏引第1 項第3 款，應予補正）、違反道路
    交通管理事件統一裁罰基準表之規定，於98年8 月5 日裁處
    受處分人罰鍰一千八百元，並記違規點數三點。
三、訊據受處分人甲○○矢口否認有上揭違規行為，辯稱：伊騎
    車沿臺北縣永和市○○路行駛到永和路1 段84號便利商店時
    ，因附載的友人不舒服而停下車，並非涉有任何違規情事被
    警方攔停，而且是在上址便利商店前準備再騎車離開時，才
    有警察開車前來盤問，並製單舉發伊在福和路與自由街交岔
    路口紅燈左轉，倘若伊真有在福和路與自由街口違規，怎會
    在永和路1 段才製單舉發？伊不是因違規而被攔停，是伊在
    便利商店前要騎車離開時，看到有警車過來，就先讓警察行
    駛，但警察就過來問伊有無喝酒，伊回說沒有，後來警察要
    伊作酒精測試云云。然查，臺北縣永和市○○路與自由街交
    岔路口設置有燈光號誌管制一節，受處分人並不否認。又受
    處分人騎乘機車於前揭時地違規闖紅燈而經警舉發等情，業
    據證人即目睹受處分人騎乘機車違規行駛之警員乙○於本院
    98年9 月29日調查時，以具結擔保其供述之真實性，並在負
    擔偽證罪之處罰心理下證稱：本件舉發單是當場填載，時間
    、地點均無誤，當時伊駕駛警車巡邏，途經臺北縣永和市○
    ○路與自由街交岔路口時在該處停等紅燈，伊與同事因看到
    受處分人從自由街左轉福和路，且搭載一名女子，才跟隨過
    去，後來又看到受處分人到福和路與永和路交岔路口時又闖
    紅燈左轉到永和路，伊等就追上去，在永和路上的玉山銀行
    前把受處分人攔下，當時受處分人已經停下，可能是發現伊
    等要進行攔停，受處分人就自己停下來，伊剛開始並沒有聞
    到受處分人身上有酒味，因為見其連闖兩次紅燈，所以才懷
    疑受處分人有喝酒，後來伊聞到是該名女性乘客身上有酒味
    ，受處分人與女性乘客雖有要求實施酒精測試，但因為喝酒
    之人並非駕駛人所以沒有實施，但仍對闖紅燈之違規舉發，
    當時受處分人還要求能罰輕一點；伊途經福和路與自由街交
    岔路口時，與受處分人的行向相同，當時伊在停等紅燈，對
    於交通號誌並無誤判的可能，而且時值凌晨，車流量很少，
    沒什麼車子，在尾隨其後的期間，一直都盯看著受處分人的
    車輛，因為其載有一名女子很明顯等語。按證人乙○乃為原
    處分機關所認定受處分人有前開騎乘機車違規行為之原證人
    ，其並到庭在本院法官面前以言詞供述本件訴訟上之待證事
    實–即受處分人有前開違規事實，本院由其上述證述已得有
    受處分人確有上開違規行為之心證，且於本件卷存證據資料
    內並無任何積極證據足以證明證人乙○上開證詞係屬虛偽，
    亦無足以令人顯信證人之證述為不可採之品性證據或前科證
    據存在，本院自不得僅以證人係本件製單舉發之員警而全盤
    抹煞其在訴訟上所具有之原證人資格，而受處分人復無舉出
    或聲請本院調查任何對其有利之證據，以使本院對證人所供
    述受處分人違規之行為產生任何合理之懷疑，更未見有何舉
    發程序不合法之情事。而且受處分人另質疑警員未對其實施
    酒精測試云云，亦經證人乙○結證稱後來其聞到是該名女性
    乘客身上有酒味，雖受處分人與女性乘客有要求實施酒精測
    試，但因為喝酒之人並非駕駛人所以沒有實施酒精測試等語
    ，前已述及，顯然本件無涉酒醉駕車情事，也遑論能據此而
    卸免本件闖紅燈之違規責任。從而受處分人雖以前開情詞為
    辯，尚難認為可採，本件事證明確，受處分人有上述違規行
    為洵堪認定。
四、綜上所述，受處分人確有騎乘機車在上開時地行經有燈光號
    誌管制之交岔路口闖紅燈之違規行為，是以原處分機關依前
    揭道路交通管理處罰條例第53條第1 項、第63條第1 項第3
    款、違反道路交通管理事件統一裁罰基準表之規定，裁處受
    處分人罰鍰一千八百元，並記違規點數三點，核無違誤，本
    件受處分人聲明異議為無理由，自應將其異議駁回。
據上論斷，應依道路交通案件處理辦法第19條，裁定如主文。
中    華    民    國    98    年    11    月    11    日
                    交通法庭    法  官  張江澤
以上正本證明與原本無異。
如不服本裁定，應於送達後5日內，向本院提出抗告狀。
                                書記官  梁宜庭
中    華    民    國    98    年    11    月    12    日


司法院資訊處製作；財團法人民間司法改革基金會備份。
